【裁判字號】    97,上訴,333
【裁判日期】    970430
【裁判案由】    偽造文書等
【裁判全文】
臺灣高等法院刑事判決                 97年度上訴字第333號
上  訴  人
即  被  告  甲○○
選任辯護人  林順益律師
上列上訴人因偽造文書等案件，不服臺灣板橋地方法院96年度訴
字第1352號，中華民國96年11月7日第一審判決（起訴案號：臺
灣板橋地方法院檢察署95年度偵字第20221號、第20222號），提
起上訴，本院判決如下：
    主  文
上訴駁回。
甲○○緩刑貳年。
    事實及理由
一、本案經本院審理結果，認第一審以上訴人即被告甲○○犯刑
    法第二百十六條行使同法第二百十條之偽造私文書罪、同法
    第三百三十九條第一項之詐欺取財罪，二罪間有方法結果之
    牽連犯關係，應依修正前刑法第五十五條規定，從一重之行
    使偽造私文書罪處斷，乃判處被告有期徒刑一年，並依中華
    民國九十六年罪犯減刑條例之規定，減為有期徒刑六月及諭
    知如易科罰金，以銀元三百元折算折算一日，暨以偽造之「
    丁○」印章壹枚、民國九十二年一月十七日切結書立切結書
    人欄上偽造之「丁○」署押及印文各一枚均予宣告沒收。核
    其認事用法及量刑均無不當，應予維持，並引用第一審判決
    書記載之事實、證據及理由（如附件）。
二、被告上訴意旨略以：原審量刑過重云云。惟查：按量刑之輕
    重，係屬事實審法院得依職權自由裁量之事項，苟已斟酌刑
    法第五十七條各款所列情狀，而未逾越法定刑度，不得遽指
    為違法。原判決就被告犯罪情節，已在事實欄明白認定及於
    理由欄詳加論斷，並敘明審酌被告並無前科，有臺灣高等法
    院檢察署刑案紀錄簡覆表在卷可徵，素行尚非不良，惟詐得
    金額高達八十萬元，且使丙○○、乙○○因上開倉庫建築物
    之拆除事宜，無端遭受該倉庫原起造人黃聰明提出毀損告訴
    ，並歷經法院審理訟累，亦侵害丁○之權益，兼衡其犯罪動
    機、目的、手段及犯罪後態度等一切情狀，量處有期徒刑一
    年，並減為有期徒刑六月及諭知如易科罰金，以銀元三百元
    折算折算一日，就刑罰裁量職權之行使，既未逾越法律所規
    定之範圍，亦無濫用權限之情形，自不得認其量刑有何不當
    。被告上訴意旨，指摘原判決量刑過重，為無理由，應予駁
    回。
三、按犯罪在新法施行前，新法施行後，緩刑之宣告，應適用新
    法第七十四條之規定（最高法院九十五年第八次刑事庭會議
    決議參照）。查被告前此未曾故意受有期徒刑以上刑之宣告
    ，有本院被告全國前案紀錄表一份存卷可證，偶因一時失察
    ，致罹刑章，且犯後已與被害人丙○○、乙○○達成和解，
    有和解書一份在卷為憑，經此科刑教訓，日後當知所警惕，
    而無再犯之虞，本院認其所受上開刑之宣告，以暫不執行為
    適當，併予宣告緩刑二年，以啟自新。
據上論結，應依刑事訴訟法第三百七十三條、第三百六十八條、
刑法第七十四條第一項第一款，判決如主文。
本案經檢察官鍾鳳玲到庭執行職務。
中    華    民    國    97    年    4     月    30     日
                  刑事第十七庭  審判長法  官  趙功恆
                                      法  官  陳憲裕
                                      法  官  高明哲
以上正本證明與原本無異。
如不服本判決，應於收受送達後十日內向本院提出上訴書狀，其
未敘述上訴之理由者並得於提起上訴後十日內向本院補提理由書
（均須按他造當事人之人數附繕本）。
                                      書記官  梁淑時
中    華    民    國    97    年    4     月    30    日
附錄本案論罪科刑法條全文：
刑法第二百十條
偽造、變造私文書，足以生損害於公眾或他人者，處五年以下有
期徒刑。
刑法第二百十六條
行使第條至第條之文書者，依偽造、變造文書或登載不實事項或
使登載不實事項之規定處斷。
刑法第三百三十九條
意圖為自己或第三人不法之所有，以詐術使人將本人或第三人之
物交付者，處五年以下有期徒刑、拘役或科或併科一千元以下罰
金。
以前項方法得財產上不法之利益或使第三人得之者，亦同。
前二項之未遂犯罰之。


司法院資訊處製作；財團法人民間司法改革基金會備份。
